臺灣桃園地方法院刑事判決
110年度交簡上字第250號
上  訴  人  
即  被  告  李松連


上列上訴人因被告過失傷害案件，不服本院中華民國110年7月7
日所為之110 年度壢交簡字第877號第一審刑事簡易判決（聲請
簡易判決處刑案號：110年度偵字第4981號），提起上訴，本院
管轄之第二審合議庭判決如下：
    主  文
上訴駁回。
    理  由
一、本案經本院合議庭審理結果，認原審簡易判決以被告李松連
    犯刑法第284條前段過失傷害罪，判處有期徒刑貳月並諭知
    易科罰金之折算標準為以新臺幣（下同）1,000元折算1 日
    ，經核認事用法及量刑均無不當，應予維持，並引用原審判
    決書記載之事實、證據及理由（詳如附件）。
二、上訴人即被告李松連上訴意旨略以：伊從巷口出來停看聴後
    ，始左轉機車駛入中豐路上並停等紅綠燈約5秒，同向在後
    之告訴人自身超速不及煞車自摔擦撞伊車牌，伊並無過失云
    云。
三、經查，本件被告所涉過失傷害事實，業據告訴人楊金松於警
    詢時證述：「我行駛在工五路往中豐路方向直行，時速大概
    20至30公里，對向有台九人座廂型車與我擦身而過後，對方
    機車就突然從工五路14巷左轉工五路往中豐路方向，對方從
    我左手邊大約45度切到工五路，對方後輪擦撞我車子前方輪
    軸」等語明確，而其與被告素不相識，當無設詞誣陷被告之
    可能，從而被告為支線道車未禮讓幹線道之直行車先行，即
    冒然左轉，肇致本案車禍，事證明確，其有過失，甚是明顯
    ，所辯各語無非卸責之詞，殊不可取，其上訴核無理由，應
    予駁回。
據上論斷，應依刑事訴訟法第455條之1第1項、第3項、第368 條
、第373條，判決如主文。
本案經檢察官吳建蕙聲請簡易判決處刑，被告上訴後，由檢察官
林鈺瀅到庭執行職務。
中　　華　　民　　國　　111 　年　　1 　　月　　28　　日
                  刑事第十一庭  審判長法  官  潘政宏
                                      法  官  林育駿
                                      法  官  翁健剛
以上正本證明與原本無異。
不得上訴。
       　　　　　　　　　　　　　　　 書記官　張怡婷　　
中　　華　　民　　國　　111 　年　　1 　　月　　28　　日


















附件：
臺灣桃園地方法院刑事簡易判決
                                  110年度壢交簡字第877號
聲　請　人　臺灣桃園地方檢察署檢察官
被　　　告　李松連　男　民國00年0月0日生
                    身分證統一編號：Z000000000號
                    住○○市○○區○○路00巷0弄0號
上列被告因過失傷害案件，經檢察官聲請以簡易判決處刑（ 110
年度偵字第4981號），本院判決如下：
    主      文
李松連因過失傷害人，處有期徒刑貳月，如易科罰金，以新臺幣
壹仟元折算壹日。
    事實及理由
一、本案除犯罪事實應更正為「李松連於民國109 年7 月27日上
    午7 時許，騎乘車牌號碼000-000 號普通重型機車，沿桃園
    市龍潭區工五路14巷支線道由北往南方向行駛，嗣於同日上
    午7 時43分許，行經工五路14巷與工五路該無號誌、劃設有
    「停」標字之交岔路口，欲左轉工五路往中豐路方向行駛時
    ，本應注意汽車行駛至交岔路口，支線道車應暫停讓幹線道
    車先行；「停」標字，係指示車輛至此必須停車再開；且轉
    彎車應讓直行車先行；並應注意車前狀況，隨時採取必要之
    安全措施，而依當時天候晴、日間有自然光線、視距良好、
    道路鋪設柏油、路面乾燥、無缺陷、無障礙物，尚無使之不
    能注意之情形，即非不能注意，竟疏未注意其右前方適有楊
    金松騎乘車牌號碼000-000 號普通重型機車搭載蔡素惠，沿
    工五路幹線道由西往東（即往中豐路）方向直行行駛駛至該
    處，未停止於交岔路口前讓幹線道車先行，即貿然左轉，楊
    金松見狀閃避不及，遂與李松連所騎乘之機車發生碰撞，致
    楊金松、蔡素惠人車倒地，楊金松因而受有左肩、左髖部及
    左側肢體多處擦挫傷之傷害，蔡素惠亦受有左側肢體多處擦
    挫傷之傷害。李松連於肇事後，警員到場處理車禍事故尚不
    知何人為犯罪人時，主動向警員表明其為肇事車輛駕駛人，
    並接受裁判。案經楊金松、蔡素惠訴由桃園市政府警察局龍
    潭分局移送臺灣桃園地方檢察署檢察官偵查後聲請以簡易判
    決處刑。」外，證據則引用檢察官聲請簡易判決處刑書所載
    （如附件）。
二、按「停」標字，用以指示車輛至此必須停車再開；汽車行駛
    至無號誌之交岔路口，支線道車應暫停讓幹線道車先行；轉
    彎車應讓直行車先行；汽車行駛時，駕駛人應注意車前狀況
    ，並隨時採取必要之安全措施，道路交通標誌標線號誌設置
    規則第177 條第1 項，道路交通安全規則第102 條第1 項第
    2 款、第7 款、第94條第3 項分別定之甚明。被告駕車在道
    路行駛依法即負有上開注意義務，而被告駕車行經無號誌、
    劃設有「停」標字之交岔路口欲左轉彎時，依事發當時天候
    、路況、視距均良好，尚無使之不能注意之情形，詎其疏未
    暫停讓幹線道直行車先行，亦未注意車前狀況，並隨時採取
    必要之安全措施，即貿然左轉，致發生本件交通事故，其有
    過失至明。又告訴人2 人因此次交通事故受有上揭傷害，被
    告之過失與告訴人2 人之受傷結果間顯有相當因果關係，被
    告自應負過失傷害罪責。
三、是核被告所為，係犯刑法第284 條前段之過失傷害罪。被告
    以一過失行為，同時造成告訴人楊金松及其搭載之告訴人蔡
    素惠2 人受傷，係以一行為觸犯構成要件相同之數罪名，為
    想像競合犯，應依刑法第55條規定，從一重之過失傷害罪處
    斷。被告於車禍發生後，過失傷害犯行未為有追訴權限機關
    公務員發覺前，即向到場處理車禍事故之警員表示其為肇事
    車輛駕駛人，有桃園市政府警察局龍潭分局道路交通事故肇
    事人自首情形紀錄表1 份在卷可稽（見偵查卷第47頁），嗣
    並接受裁判，爰依刑法第62條前段規定減輕其刑。茲審酌被
    告行經肇事路段時，其為支線道車輛，卻未於該處暫停讓幹
    線道之直行車先行，即貿然左轉，致撞擊告訴人楊金松騎乘
    之機車，過失情節非微，且犯後否認犯行，態度不佳，經本
    院排定調解期日，仍堅稱其不會到場，此有本院辦理刑事案
    件電話查詢紀錄表在卷可憑（見本院卷第33頁），顯無賠償
    告訴人2 人所受損害之意，兼衡告訴人2 人所受傷勢，暨其
    自陳國小畢業之智識程度、貧寒之家庭經濟狀況、現已退休
    無工作（見偵查卷第9 頁）及素行等一切情狀，量處如主文
    所示之刑，並諭知易科罰金之折算標準，以示懲儆。
四、據上論斷，依刑事訴訟法第449 條第1 項前段、第454 條第
    2 項，刑法第284 條前段、第55條、第62條前段、第41條第
    1 項前段，刑法施行法第1 條之1 第1 項，逕以簡易判決處
    刑如主文。
五、如不服本判決，得於判決書送達之翌日起20日內，以書狀敘
    述理由（須附繕本），向本院合議庭提出上訴。
中　　華　　民　　國　　110 　年　　7 　　月　　7   　日
                  刑事第六庭  法　官　劉淑玲
以上正本證明與原本無異。
如不服本判決，應於判決送達後20日內向本院提出上訴狀（應附
繕本）。
                              書記官　陳今巾
中　　華　　民　　國　 110　　年　　7 　　月　　7 　　日
附錄本案論罪科刑依據之法條：
刑法第284 條
因過失傷害人者，處1 年以下有期徒刑、拘役或10萬元以下罰金
；致重傷者，處3 年以下有期徒刑、拘役或30萬元以下罰金。



臺灣桃園地方檢察署檢察官聲請簡易判決處刑書
                                     110年度偵字第4981號

    被　　　告　李松連　男　72歲（民國00年0月0日生）
                        住○○市○○區○○路00巷0弄0號
                        國民身分證統一編號：Z000000000號
上列被告因過失傷害案件，業經偵查終結，認為宜以簡易判決處
刑，茲將犯罪事實及證據並所犯法條分敘如下：
           犯罪事實
一、李松連於民國 109 年 7 月 27 日上午 7 時 43 分許，騎
    乘車牌號碼 000-000號普通重型機車，沿桃園市龍潭區工五
    路 14 巷由北往南方向行駛，行經該路段與工五路交岔路口
    欲左轉時，本應注意「停」標字，用以指示車輛至此必須車
    再開，屬支線道車，應暫停讓幹線道車先行，而依當時天候
    晴、日間自然光線、路面舖柏油、乾燥、無缺陷、無障礙物
    、視距良好等情況，並無不能注意之情事，竟疏未注意及此
    ，貿然駛入上開交岔路口左轉，適有楊金松騎乘車牌號碼
    000-000號普通重型機車搭載蔡素惠，沿工五路由西往東方
    向直行駛至，兩車閃避不及發生碰撞，楊金松、蔡素惠人車
    倒地，致楊金松受有左肩、左髖部及左側肢體多處擦挫傷、
    蔡素惠受有左側肢體多處擦挫傷等傷害。李松連於警到場處
    理時，當場坦承肇事而自首。
二、案經楊金松、蔡素惠訴由桃園市政府警察局龍潭分局報告偵
    辦。證據並所犯法條
一、詢據被告李松連矢口否認有何過失傷害犯行，辯稱：事故前
    不知道對方在伊哪邊，左轉到工五路時，聽到後方有聲音就
    停下來，看到對方倒下云云。惟查，上揭犯罪事實，業據證
    人即告訴人楊金松、蔡素惠於警詢中證述明確，並有國軍桃
    園總醫院附設民眾診療服務處診斷證明書 2 件、道路交通
    事故現場圖、道路交通事故調查報告表㈠、㈡、姓名車籍資
    料、警員報告書、桃園市政府警察局道路交通事故當事人酒
    精測定紀錄表、現場照片 18 張等件在卷可稽，且依被告前
    揭所辯，亦顯其未暫停讓幹線道車先行，逕自支線道駛出左
    轉之事實。而按，「停」標字，用以指示車輛至此必須車再
    開，機車行駛至無號誌交岔路口，支線道車應暫停讓幹線道
    車先行，道路交通標誌標線號誌設置規則第 177 條第 1 項
    前段、道路交通安全規則第 102 條第 1 項第 2 款、第 2
    條第 1 項第 1 款訂有明文，被告騎乘機車對於前揭規定自
    應注意遵守，卻未能確實注意，致與告訴人 2 人發生碰撞
    ，並造成告訴人 2 人受傷，被告行為自有過失，且此過失
    與告訴人 2 人所受之傷害結果間具有相當因果關係甚明，
    被告所辯要屬卸責之詞，顯不可採，其犯嫌堪以認定。
二、核被告所為，係犯刑法第 284 條前段之過失傷害罪嫌，被
    告以一行為，致告訴人 2 人受傷，為想像競合犯，請依刑
    法第 55 條前段規定，從一重處斷。被告於肇事後，在偵查
    機關尚未發覺犯罪前，當場向警員坦承為肇事者而自首，並
    接受裁判，有桃園市政府警察局龍潭分局龍潭交通分隊道路
    交通事故肇事人自首情形紀錄表在卷可憑，請審酌依刑法第
    62 條前段規定減輕其刑。
三、依刑事訴訟法第451條第1項聲請逕以簡易判決處刑。
     此　　致
臺灣桃園地方法院
中　　華　　民　　國　 110　　年　　2 　　月　　18　　日
                          檢　察　官  吳建蕙
本件證明與原本無異
中　　華　　民　　國　 110　　年　  3　　 月　　29    日
                          書  記  官  吳文琳
附記事項：
本件係依刑事訴訟法簡易程序辦理，法院簡易庭得不傳喚被告、
輔佐人、告訴人、告發人等出庭即以簡易判決處刑；被告、被害
人、告訴人等對告訴乃論案件如已達成民事和解而要撤回告訴或
對非告訴乃論案件認有受傳喚到庭陳述意見之必要時，請即另以
書狀向簡易法庭陳述或請求傳訊。
所犯法條：
中華民國刑法第284條
因過失傷害人者，處一年以下有期徒刑、拘役或十萬元以下罰金
；致重傷者，處三年以下有期徒刑、拘役或三十萬元以下罰金。